# 上市公司资产重组，被收购公司的股付支付是否也该计入非经常性损益

提问人：sj2 时间：2015-08-11 11:04:25
请教陈版及各位老师：上市公司现金+发行股份收购企业，按 3 月末评估值协议受让价 12 元，协议有对赌条款，目前收购业务正在进行中； 5 月被收购公司完成大股东转让股份给员工及员工持股公司（基准日为 2014 年年末），转让价与同时入股的另一家非关联投资方一致4.5元。二个问题： 1 、本例中大股东转让股权给员工是否购成股份支付？我觉得受让方虽是公司员工，但受让价格与其他投资者一致，并且高于基准日每股（元）净资产，应该可以视作公允价格，低于上市公司收购价一则基准日不同二则上市公司的对赌协议有风险报酬部份。 2 、若是股份支付，是否应计入非经常性损益？查阅以往的帖子， 2011 年发行部”股份支付计入非经常性损益“论点只适用于IPO企业，那本例中是否适用呢？另外公允价格怎么算？用上市公司的收购价妥么？二者的受让基准日不同

回答人：chenyiwei
需要解释：为何在收购交易的进展过程中转让给非关联方的价格显著低于拟议中的上市公司收购交易的价格？该差异如何合理解释？
是否有特殊原因导致即使是转让给非关联方，其转让价格也不代表目标企业的公允价值？总体上低价转让给员工的部分构成股份支付的可能性还是很大的。
对于是否构成非经常性损益，不能一概而论，应根据目标公司或上市公司今后是否仍可能进行股权激励、此次股权激励费用对财务报表整体的影响程度、在没有股权激励的情况下激励对象的薪酬水平等因素，考虑是否属于非经常性损益。如果股权激励是偶发性的，且没有股权激励的情况下激励对象的薪酬水平与此前无显著变化，则可能可以认为属于非经常性损益的可能性相对较大。